臺灣板橋地方法院刑事判決　　　　　　　 96年度訴字第108號
公　訴　人　臺灣板橋地方法院檢察署檢察官
被　　　告　丙○○
　　　　　　　　　　（另案於臺灣臺北監獄士林分監執行中）
上列被告因違反毒品危害防制條例案件，經檢察官提起公訴（95
年度偵緝字第2907號），移送併案審理（臺灣雲林地方法院檢察
署檢察官95年度偵緝字第336 號），並追加起訴，被告於準備程
序進行中就被訴事實為有罪之陳述，經告知簡式審判程序之旨，
並聽取當事人之意見後，本院裁定改行簡式審判程序，判決如下
：
    主  文
丙○○攜帶兇器竊盜未遂，累犯，處有期徒刑陸月。又連續攜帶
兇器竊盜，累犯，處有期徒刑壹年。又竊盜，累犯，處有期徒刑
伍月。扣案鑰匙壹支，沒收。又竊盜，累犯，處有期徒刑肆月。
又施用第一級毒品，累犯，處有期徒刑捌月。扣案注射針筒（內
含第一級毒品海洛因殘渣，量微無法析離秤重）壹支，沒收銷燬
。又施用第一級毒品，累犯，處有期徒刑捌月。扣案注射針筒壹
支、分裝袋壹只，均沒收。應執行有期徒刑年。扣案注射針筒
壹支，沒收銷燬，鑰匙、注射針筒各壹支、分裝袋壹只，均沒收
。
    事  實
一、丙○○前因違反肅清煙毒條例案件，經臺灣臺北地方法院於
    民國八十三年八月十二日以八十三年度訴字第一三六○號刑
    事判決判處有期徒刑三年二月，並經臺灣高等法院於八十三
    年十月十一日駁回上訴而確定，復因違反肅清煙毒條例案件
    ，經本院於八十四年三月十日以八十四年度訴字第七一號刑
    事判決判處應執行有期徒刑三年十月，於八十四年四月十日
    判決確定，接續執行，於八十七年一月六日縮短刑期假釋出
    監，嗣經撤銷假釋執行殘刑，而於九十二年二月九日縮刑期
    滿執行完畢。另因施用毒品案件，經本院裁定送強制戒治，
    嗣經裁定停止戒治付保護管束，於八十八年八月二十五日保
    護管束期滿視為執行完畢，並由臺灣板橋地方法院檢察署檢
    察官以八十八年度戒毒偵字第一二九號為不起訴處分確定。
    又於上開強制戒治執行完畢後五年內，再因施用毒品案件，
    經本院於九十三年七月二十二日以九十三年度訴字第六二五
    號刑事判決判處有期徒刑一年二月，於同年八月二十三日判
    決確定，於九十五年二月二十二日縮刑期滿執行完畢（致使
    本件構成累犯）。
二、詎丙○○猶不知悔悟，竟為下列行為：
（一）丙○○意圖為自己不法之所有，基於竊盜之犯意，於九十
      三年六月二十日下午七時三十分許，攜帶其所有客觀上足
      以危害他人生命、身體、安全，足供兇器使用之螺絲起子
      一支（未扣案），在臺北縣中和市○○路一一一巷四八弄
      附近，趁無人注意之際，持上開螺絲起子毀損鍾順益所有
      車牌號碼GX─七八七一號自用小貨車左後車窗後入內，欲
      竊取車內財物，惟因車內並無財物而未得逞。嗣經鍾順益
      報警處理，並採集車內指紋送鑑定比對而查知上情。
（二）丙○○意圖為自己不法之所有，基於竊盜之概括犯意，連
      續為下列行為：
  １、於九十五年四月初某日上午某時，在其所寄居之雲林縣臺
      西鄉○○路一一二之十號，趁屋主己○○外出之際，進入
      己○○房間，徒手竊取己○○所有置於房內桌上之黃金項
      鍊一條，得手後旋即變賣，花用無餘。嗣於九十五年十一
      月十六日晚上九時三十分許因通緝到案而查獲。
  ２、於九十五年五月二十二日下午四時許，在臺北縣中和市○○路○段一號附近，以前揭螺絲起子毀損甲○○所有車牌
      號碼三B ─四六○八號自用小客車右後車窗（毀損部分未
      據告訴）入內竊取車內之工具箱二只（內有運動器材之維
      修工具及零件，價值約新臺幣〔下同〕二萬八千元）。嗣
      經甲○○報警處理，並採集車內指紋送鑑定比對而查知上
      情。
  ３、於九十五年六月七日上午十時許，與真實姓名不詳，綽號
      「茶壺」之成年男子，復基於意圖為自己不法所有之共同
      犯意聯絡，共同騎乘車牌號碼NT九─四三一號重型機車，
      至臺北縣三重市○○街一七○號前，見戊○○所有車牌號
      碼三四三九─MP號自用小貨車停放該處，無人看守，即以
      前揭螺絲起子毀損該車車窗（毀損部分未據告訴）後，入
      內竊得車內之電鑽二支（價值約四千元）。嗣經警調閱現
      場監視錄影帶而查悉上情。
（三）意圖為自己不法之所有，基於竊盜之犯意，於九十五年七
      月十七日，在臺北縣板橋市○○○街八八巷附近，以其所
      有機車鑰匙一支，竊取乙○○所有車牌碼MC H─一八八號
      重型機車，得手後供己代步之用。嗣於九十五年八月九日
      下午七時許，丙○○騎乘該機車行經臺北縣板橋市○○○
      街一○四巷四六號前，為警查獲，並扣得前揭機車鑰匙一
      支。
（四）意圖為自己不法之所有，基於竊盜之犯意，於九十五年八
      月三十一日下午七時二十五分許，在臺北縣泰山鄉○○路
      十一號前，見丁○○所有車牌號碼EU─二五二○自用小貨
      車停放該處，且後車箱車門未關，即入內徒手搬取丁○○
      所有置於該車後車箱內之大電鎖、電切台及磁磚鑽刀各一
      支（價值約一萬五千元），得手後正欲離去，旋為據報到
      場之員警當場逮捕。
（五）於上開強制戒治執行完畢後之五年內，再犯施用毒品罪經
      法院判刑，而又基於施用第一級毒品海洛因之犯意，分別
      於：
  １、九十五年十一月九日上午十一時在臺北縣板橋市○○路某
      公廁以將海洛因用水稀釋後置於注射針筒內注射方式，施
      用海洛因一次，嗣於同日上午十一時四十分許在臺北縣板
      橋市○○路○段二九巷九五號前，為警查獲，並扣得注射
      針筒一支（內含海洛因殘渣，量微無法析離秤重）。
  ２、九十六年一月三十一日某時許在臺北市士林區○○○路○
      段八一號旁巷內以同方法施用海洛因一次，嗣於同日晚上
      九時許在上址為警查獲，並扣得分裝袋一只、注射針筒一
      支。上開二次為警查獲後，均經警採集其尿液送驗而偵悉
      上情。
二、案經臺北縣政府警察局中和分局、新莊分局、三重分局報請
    臺灣板橋地方法院檢察署檢察官偵查起訴、臺北市政府警察
    局大同分局報請臺灣士林地方法院檢察署檢察官偵查起訴並
    轉由臺灣板橋地方法院檢察署檢察官追加起訴暨雲林縣警察
    局台西分局報告臺灣雲林地方法院檢察署檢察官移送併案辦
    理。經丙○○於準備程序進行中就被訴事實為有罪之陳述，
    經告知簡式審判程序之旨，並聽取當事人之意見後，本院合
    議庭裁定以簡式審判程序審理。
    理  由
一、上開如事實欄二（一）至（四）所示部分，業據被告丙○○
    於本院審理時坦承不諱，核與被害人鍾順益、甲○○、戊○○、己○○、乙○○、丁○○於警詢中指述之情節相符（見
    臺灣板橋地方法院檢察署九十五年度偵字第二一七八八號偵
    查卷第四頁、九十五年度偵字第二○一三一號偵查卷第五、
    六頁、九十五年度偵字第一六九三八號偵查卷第四、五頁、
    雲林縣警察局台西分局刑事偵查卷第三、四頁、臺灣板橋地
    方法院檢察署九十五年度偵字第一九三一七號偵查卷第十一
    、十二頁、九十五年度偵字第二○六二五號偵查卷第八、九
    頁），且經臺北縣政府警察局在如事實欄二（一）、（二）
    ２車內採集指紋，以特徵點比對法、電腦比對法鑑驗結果，
    與被告之指紋相符，亦有內政部警政署刑事警察局九十三年
    七月二十六日刑紋字第○九三○一五一三六三號、九十五年
    六月二十六日刑紋字第○九五○○九一二二一號鑑驗書二件
    附卷可資佐證（見九十五年度偵字第二一七八八號偵查卷第
    七頁、九十五年度偵字第二○一三一號偵查卷第七頁），另
    有現場、監視錄影帶翻拍照片八幀（見九十五年度偵字第一
    六九三八號偵查卷第十五至十八頁）、扣案物品照片一幀（
    見九十五年度偵字第一九三一七號偵查卷第二十四頁）、現
    場照片二幀（見九十五年度偵字第二○六二五號偵查卷第十
    八頁）、贓物認領保管單二張（見九十五年度偵字第一九三
    一七號偵查卷第二十三頁、九十五年度偵字第二○六二五號
    偵查卷第十六頁）在卷可憑，復有扣案機車鑰匙一支足資佐
    證，俱徵被告上開自白屬實。另上開事實欄二（五）部分，
    則據被告丙○○於本院審理時坦承不諱，且被告經警採尿送
    台灣尖端先進生技醫藥股份有限公司，以EIA 酵素免疫分析
    法篩檢、GC /MS氣相層析質譜儀分析法確認檢驗結果，呈嗎
    啡陽性反應，有該公司九十五年十一月十七日、九十六年二
    月七日濫用藥物檢驗報告各一件在卷可稽（見臺灣板橋地方
    法院檢察署九十五年度毒偵字第七六五七號偵查卷第四十二
    頁、本院卷）。又海洛因施用入人體後水解還原成嗎啡，再
    循嗎啡之代謝方式排出體外，業據行政院衛生署藥物食品檢
    驗局以七三藥檢壹字第○三○二二一號函說明綦詳，且尿液
    中能否驗出嗎啡陽性反應，與其投與量、投與途徑、採尿時
    間、個人體質及檢測方法之靈敏度有關，國外曾有文獻報導
    注射六毫克之海洛因鹽酸鹽，其代謝物嗎啡之平均可檢出時
    限約為二十六小時，亦經行政院衛生署藥物食品檢驗局於八
    十一年九月八日以（八一）藥檢壹字第八一一四八八五號函
    釋明在案。前揭尿液檢驗報告載明係以GC/MS （即氣相層析
    質譜儀分析法）方法作為確認檢驗之方式，而該方法之原理
    係檢品經氣化後，通過層析管分離純化，再將純化後之成分
    循序送入質譜儀做個別鑑定。因質譜儀所測定之圖譜，在化
    學上被公認具有指紋特性，故可據以完全判定該檢品係為何
    種化合物。是以氣相層析質譜儀（GC/MS） 作藥物及其代謝
    產物之定性及定量分析，幾乎不會有偽陽性反應產生，此經
    台北榮民總醫院於八十三年四月七日以八三北總內字第三○
    五九號函釋明在案。被告之尿液經以氣相層析質譜儀分析法
    檢驗，既係呈嗎啡陽性反應，顯見被告應有在前揭犯罪時間
    施用第一級毒品海洛因之行為甚明。另九十五年十一月九日
    扣案注射針筒一支內含海洛因殘渣，經臺北市政府警察局萬
    華分局以聯勤二○四廠製造之煙毒品檢驗A 包試劑初步檢驗
    結果，呈嗎啡、海洛因反應（惟量微無法析離秤重），此有
    該分局查獲涉嫌毒品危害防制條例毒品初步鑑驗報告單一紙
    在卷為佐（見臺灣板橋地方法院檢察署九十五年度毒偵字第
    七六五七號偵查卷第十七頁），應認上開注射針筒內確含海
    洛因殘渣無誤。此外被告前因施用毒品案件，經本院裁定送
    強制戒治，嗣經裁定停止戒治付保護管束，於八十八年八月
    二十五日保護管束期滿視為執行完畢，並由臺灣板橋地方法
    院檢察署檢察官以八十八年度戒毒偵字第一二九號為不起訴
    處分確定。又於上開強制戒治執行完畢後五年內，再因施用
    毒品案件，經本院以九十三年度訴字第六二五號刑事判決判
    處有期徒刑一年二月確定，有臺灣高等法院被告前案紀錄表
    附卷可憑，其係於上開強制戒治執行完畢後之五年內，犯施
    用毒品罪經法院判刑，再犯本件施用第一級毒品海洛因，從
    而，本件事證明確，被告犯行洵堪認定，應予依法論科。
二、查被告為上開事實欄二（一）、（二）所示之竊盜犯行後，
    刑法業經修正，並於九十五年七月一日施行。按行為後法律
    有變更者，適用行為時之法律，但行為後之法律有利於行為
    人者，適用最有利於行為人之法律，現行刑法第二條第一項
    訂有明文。此條規定乃與刑法第一條罪刑法定主義契合，而
    貫徹法律禁止溯及既往原則，係規範行為後法律變更所生新
    舊法律比較適用之準據法，是刑法第二條本身雖經修正，但
    刑法第二條既屬適用法律之準據法，本身尚無比較新舊法之
    問題，應一律適用裁判時之現行刑法第二條規定以決定適用
    之刑罰法律，合先敘明。又以本次刑法修正之比較新舊法，
    應就罪刑有關之共犯、未遂犯、想像競合犯、牽連犯、連續
    犯、結合犯，以及累犯加重、自首減輕暨其他法定加減原因
    （如身分加減）與加減例等一切情形，綜其全部罪刑之結果
    而為比較，最高法院九十五年五月二十三日九十五年第八次
    刑事庭會議決議可資參照。茲比較說明如下：
（一）刑法分則編各罪所定罰金之貨幣單位原為銀元，且依修正
      前刑法第三十三條第五款規定，罰金刑為一銀元以上，而
      有關罰金倍數之調整及銀元與新台幣之折算標準，則定有
      「罰金罰鍰提高標準條例」及「現行法規所定貨幣單位折
      算新台幣條例」，除罰金以一銀元折算三元新台幣外，並
      將七十二年六月二十六日以前修正之刑法部分條文罰金數
      額提高十倍，其後修正者則不再提高倍數；嗣修正後刑法
      第三十三條第五款則將罰金刑提高為新台幣一千元以上，
      並以百元計算之，且因刑法第三十三條第五款所定罰金貨
      幣單位既已改為新台幣，刑法分則編各罪所定罰金之貨幣
      單位亦應配合修正為新台幣，且考量刑法修正施行後，不
      再適用「現行法規所定貨幣單位折算新台幣條例」，為使
      刑法分則編各罪所定罰金之最高數額與刑法修正前趨於一
      致，爰增訂刑法施行法第一條之一規定，將刑法分則編各
      罪所定罰金之貨幣單位均改為新台幣，並將七十二年六月
      二十六日以前修正之刑法部分條文罰金數額提高為三十倍
      ，其後修正者則提高為三倍。是以刑法分則編各罪所定罰
      金刑之最高數額，於上開規定修正後仍屬一致，並無不同
      ；但其罰金刑之最低數額，則比修正前提高，從而自以修
      正前之規定較為有利。
（二）又刑法第五十六條連續犯之規定，業於修正後刪除，是於
      新法修正施行後，被告之數犯罪行為，即須分論併罰。此
      刪除雖非犯罪構成要件之變更，但顯已影響行為人刑罰之
      法律效果，自屬法律有變更，比較新、舊法結果，仍應適
      用較有利於被告之行為時法律即舊法論以連續犯，此有最
      高法院九十五年第八次刑事庭會議決議五、（四）可資參
      照。
（三）刑法第五十五條後段有關「犯一罪而其方法或結果之行為
      犯他罪名」之牽連犯之規定，經修正刪除。亦即修正後之
      刑法，已無牽連犯得論以裁判上一罪之情形。所犯之數罪
      ，應按其具體情形論罪。此雖非犯罪構成要件之變更，惟
      顯已影響行為人刑罰之法律效果，自屬法律變更，而應比
      較修正前、後之規定。被告前開毀損與攜帶兇器竊盜未遂
      行為，倘依修正後之規定，被告前開二行為，各獨立成罪
      ，應分論併罰，自以修正前之牽連犯規定，較有利於被告
      。
（四）刑法四十七條有關累犯之規定，修正前規定「受有期徒刑
      之執行完畢，或受無期徒或有期徒刑一部之執行而赦免後
      ，五年以內再犯有期徒刑以上之罪者，為累犯，加重本刑
      至二分之一。」，而修正後則規定「受執刑之執行完畢，
      或一部之執行而赦免後，五年以內故意再犯有期徒刑以上
      之罪者，為累犯，加重本刑至二分之一」，比較新舊法之
      結果，被告行為依新、舊法均構成累犯，行為時之舊法對
      於被告並無不利。
（五）修正前刑法第二十八條規定：「二人以上共同實施犯罪之
      行為者，皆為正犯。」修正後則規定：「二人以上共同實
      行犯罪之行為者，皆為正犯。」修正後刑法將原來共同正
      犯之共同「實施」犯罪，改為「實行」犯罪，排除完全未
      參與犯罪相關行為之「實行」的「陰謀共同正犯」及「預
      備共同正犯」，此屬行為可罰性要件之變更，亦屬法律變
      更，惟本件被告係與他人共同「實行」犯罪，是修正後之
      規定並非有利於被告。
（六）綜合上述各條文修正前、後之比較，揆諸前揭最高法院決
      議及修正後刑法第二條第一項前段、後段規定之「從舊、
      從輕」原則，就關於被告如事實欄二（一）、（二）所示
      犯行，自應適用被告行為時之法律，即修正前刑法之相關
      規定，予以論處。且屬從刑性質之沒收，亦應依此適用修
      正前之刑法第三十八條規定。至於刑法第二十五條、第二
      十六條雖經修正，然係將修正前第二十六條前段有關一般
      未遂犯之處罰效果，改列於第二十五條第二項後段，而使
      一般未遂犯立法體例上趨於完整，其內容則無變更，非屬
      法律之變更，自應適用裁判時法（最高法院九十五年十一
      月七日九十五年第二十一次刑事庭會議決議意旨參照），
      併此敘明。
三、按刑法第三百二十一條第一項第三款之攜帶兇器竊盜罪，係
    以行為人攜帶兇器竊盜為其加重條件，此所謂兇器，其種類
    並無限制，凡客觀上足對人之生命、身體、安全構成威脅，
    具有危險性之兇器均屬之，且祇須行竊時攜帶此種具有危險
    性之兇器為已足，並不以攜帶之初有行兇之意圖為必要（最
    高法院七十九年度台上字第五二五三號判例可資參照）。查
    被告為事實欄二（一）、（二）２、３所示竊盜犯行時所攜
    帶之螺絲起子，係金屬材質、質地堅硬而尖銳，如持之攻擊
    人體，客觀上顯足以造成相當之傷害，堪認具危險性可作為
    兇器使用無疑，是核被告丙○○就上開事實欄二（一）所為
    ，係犯刑法第三百五十四條毀損器物罪、第三百二十一條第
    二項、第一項第三款之攜帶兇器竊盜未遂罪。其已著手犯罪
    行為之實行而不遂，應依修正後刑法第二十五條第一項之規
    定論以未遂犯，並依同條第二項之規定減輕其刑。其就事實
    欄二（二）２、３所為係犯刑法第三百二十一條第一項第三
    款之攜帶兇器竊盜之加重竊盜罪。公訴人認被告前揭事實欄
    二（一）所為，係犯刑法第三百二十條第三項之普通竊盜未
    遂罪；被告前揭二（二）２、３所為係犯刑法第三百二十條
    第一項竊盜既遂罪，均有未洽，惟起訴之基本犯罪事實同一
    ，爰依法變更起訴法條。其就事實欄二（二）１、（三）、
    （四）所為，均係犯刑法第三百二十條第一項之普通竊盜罪
    。其就事實欄二（五）所為，均係犯毒品危害防制條例第十
    條第一項之施用第一級毒品罪。其施用前後持有毒品之低度
    行為，應為施用毒品之高度行為所吸收，均不另論罪。被告
    丙○○與真實姓名不詳，綽號「茶壺」之成年男子，就前開
    事實欄二（二）３所犯攜帶兇器竊盜罪，有犯意聯絡及行為
    分擔，為共同正犯。又被告先後多次如事實欄二（二）所示
    之竊盜犯行，時間緊接，所犯係基本犯罪構成要件相同之罪
    名，顯係基於概括犯意反覆為之，為連續犯，應依修正前刑
    法第五十六條規定，就此部分論以情節較重之攜帶兇器竊盜
    既遂一罪，並加重其刑。被告如事實欄二（一）所犯毀損罪
    與攜帶兇器竊盜未遂罪間有方法、結果牽連犯之裁判上一罪
    關係，應依修正前刑法第五十五條牽連犯之規定從一重以攜
    帶兇器竊盜未遂罪處斷。又公訴意旨雖漏未論及被告前揭事
    實欄二（一）１竊取己○○黃金項鍊之犯行，惟此部分既與
    前揭起訴部分（即事實欄二（二）２、３部分之犯罪事實）
    ，具有修正前刑法第五十六條連續犯之裁判上一罪關係，且
    經臺灣雲林地方法院檢察署檢察官移送併辦（九十五年度偵
    緝字第三三六號），基於審判不可分之法則，本院自得併予
    審究，附此敘明。被告所犯上開攜帶兇器竊盜未遂、連續攜
    帶兇器竊盜、普通竊盜、施用第一級毒品各罪間，犯意各別
    ，行為互殊，且行為時間已有所間隔，應分論併罰。末查，
    被告前有如犯罪事實欄所載之犯罪科刑及執行情形，有臺灣
    高等法院被告前案紀錄表一件在卷足佐，其於有期徒刑執行
    完畢後，五年內故意再犯本件有期徒刑以上之罪，為累犯，
    應分別依修正前刑法第四十七條、修正後刑法第四十七條第
    一項規定，皆加重其刑，並就其連續攜帶兇器竊盜部分遞加
    重之，就攜帶兇器竊盜未遂部分先加後減之。爰審酌被告為
    年青力壯之青年人，（連續）多次攜帶兇器竊取他人財物，
    並造成被害人財產上損失，惡行非輕，又其前曾犯施用毒品
    罪，業經強制戒治執行完畢後又因施用毒品經法院判刑並執
    行完畢，仍未戒斷施用毒品惡習，再為本件施用毒品犯行，
    顯見不思悔改，且考量被告之素行欠佳、犯罪之動機、及犯
    罪後坦承犯行態度尚稱良好等一切情狀，分別量處如主文所
    示之刑，並依修正前刑法第五十一條第五款之規定（按被告
    於裁判確定前犯數罪，其中一罪係在九十五年七月一日新法
    施行前犯之，應依新法第二條第一項之規定，適用最有利於
    行為人之法律，最高法院九十五年五月二十三日第八次刑事
    庭會議第五之（一）項後段結論意旨參照。修正前刑法第五
    十一條第五款規定：「宣告多數有期徒刑者，於各刑中之最
    長期以上，各刑合併之刑期以下，定其刑期。但不得逾二十
    年。」，修正後則規定：「宣告多數有期徒刑者，於各刑中
    之最長期以上，各刑合併之刑期以下，定其刑期。但不得逾
    三十年。」，二者比較結果，修正後之規定並非較有利於被
    告），定其應執行之刑，以資懲儆。
四、扣案之機車鑰匙一支，係被告所有而供本案事實欄二（三）
    所示竊盜犯行所用之物，業據被告於本院準備程序時供明在
    卷（見本院九十六年三月二日準備程序筆錄第二頁），爰依
    修正後刑法第三十八條第一項第二款之規定，宣告沒收。另
    於九十五年十一月九日扣案內含海洛因殘渣之注射針筒一支
    ，因其內第一級毒品海洛因量微無法析離秤重，且係本件查
    獲之毒品，不問屬於犯人與否，爰依毒品危害防制條例第十
    八條第一項前段規定，併予宣告沒收銷燬；於九十六年一月
    三十一日扣案之分裝袋一只係用於包裹毒品，防其裸露、潮
    濕，便於攜帶施用，同日扣案注射針筒一支係供施用毒品所
    用或預備之物，且均為被告所有，此據被告於本院審理時供
    明無誤，爰依刑法第三十八條第一項第二款規定，亦均併予
    宣告沒收。至如事實欄二（一）、（二）２、３所示被告所
    有供該三次竊行所用之螺絲起子一支，並非違禁物，又未經
    扣案，且據被告供稱業已不知去向，於客觀上難以沒收，爰
    不為沒收之諭知，併此敘明。
五、臺灣士林板橋地方法院檢察署檢察官移送併辦意旨（九十六
    年度毒偵字第二七○號）另以：被告自九十五年十一月九日
    上午十一時許起至九十六年一月三十一日晚上九時許止，在
    臺北市士林區○○○路○段八一號前等處，以一至二天施用
    一次之頻率，施用第一級毒品海洛因多次，嗣經警於九十六
    年一月三十一日晚上九時許，在臺北市○○○路○段八一號
    前查獲，並扣得注射針筒一支、海洛因殘渣袋一個，因認被
    告涉有毒品危害防制條例第十條第一項之施用第一級毒品罪
    嫌，且與上揭原起訴論罪部分具有集合犯之包括一罪關係云
    云。所謂集合犯，係指立法者在犯罪構成要件所描述或預設
    之該當行為，本即具有不斷反覆實施之特性而言，例如「經
    營」、「收集」、「常業」等犯行，自其構成要件之描述，
    本即有反覆為同一行為之意義。惟查，施用毒品犯行之構成
    要件行為係「施用」，於立法者之立法描述中，實難認有反
    覆為同一行為之含意在內；雖施用毒品之行為顯可能係成癮
    之依賴行為，而另有符合所謂「習慣犯」（或「慣行犯」）
    之學理上概念，但此種概念終與集合犯之概念非屬一致，且
    實務上殊少見有採「習慣犯」為包括一罪之作法，自亦不宜
    遽以採之。是併辦意旨所指被告上開所為施用毒品之行為，
    尚難認與前開論罪科刑之部分有所謂集合犯之包括一罪關係
    。綜上所述，本院認被告上開所為均難認與前開論罪科刑部
    分有所謂接續犯、集合犯之包括一罪關係，此外檢察官復未
    指明另有何種犯罪類型之包括一罪關係，故被告上開所為自
    非本院所能審理之範疇，爰均退由檢察官另為適法之處理，
    特此敘明。
據上論斷，應依刑事訴訟法第二百七十三條之一第一項、第二百
九十九條第一項前段，毒品危害防制條例第十條第一項、第二十
三條第二項，刑法第十一條前段、第二條第一項前段、第三百二
十一條第一項第三款、第二項、第三百二十條第一項、第三百五
十四條、第四十七條第一項、第二十五條、第三十八條第一項第
二款、修正前刑法第五十六條、第五十五條、第四十七條、第五
十一條第五款、第三十八條第一項第二款，判決如主文。
本案經檢察官沈志成到庭執行職務。
中　　華　　民　　國　　96　　年　　3 　　月　　28　　日
                  刑事第十五庭  審判長法  官  陳鴻清
                                      法  官  朱嘉川
                                      法  官  劉安榕
上列正本證明與原本無異。
如不服本判決，應於判決送達後十日內向本院提出上訴狀（應附
繕本），上訴於臺灣高等法院。
                                      書記官  楊馥如
中　　華　　民　　國　　96　　年　　4 　　月　　2　　日
附錄本案論罪科刑法條全文
毒品危害防制條例第10條
施用第一級毒品者，處 6 月以上 5 年以下有期徒刑。
施用第二級毒品者，處 3 年以下有期徒刑。
中華民國刑法第321 條（加重竊盜罪）
犯竊盜罪而有左列情形之一者，處6 月以上、5 年以下有期徒刑
：
一  於夜間侵入住宅或有人居住之建築物、船艦或隱匿其內而犯
    之者。
二  毀越門扇、牆垣或其他安全設備而犯之者。
三  攜帶兇器而犯之者。
四  結夥三人以上而犯之者。
五  乘火災、水災或其他災害之際而犯之者。
六  在車站或埠頭而犯之者。
前項之未遂犯罰之。
中華民國刑法第320 條（普通竊盜罪、竊佔罪）
意圖為自己或第三人不法之所有，而竊取他人之動產者，為竊盜
罪，處5 年以下有期徒刑、拘役或5 百元以下罰金。
意圖為自己或第三人不法之利益，而竊佔他人之不動產者，依前
項之規定處斷。
前二項之未遂犯罰之。
中華民國刑法第354 條（毀損器物罪）
毀棄、損壞前二條以外之他人之物或致令不堪用，足以生損害於
公眾或他人者，處2 年以下有期徒刑、拘役或5 百元以下罰金。
